【裁判字號】    92,訴,351
【裁判日期】    920421
【裁判案由】    強盜等
【裁判全文】
臺灣臺中地方法院刑事判決                          九十二年度訴字第三五一號
    公  訴  人  臺灣臺中地方法院檢察署檢察官
    被      告  己○○
    選任辯護人  本院公設辯護人戊○○
右列被告因強盜等案件，經檢察官提起公訴（九十一年度偵字第二二三三六號、第二
二三九三號、第二三０八一號、第二四五０三號），本院判決如左：
    主  文
己○○未經許可，寄藏可發射子彈具有殺傷力之槍枝，處有期徒刑壹年貳月，併科罰
金新臺幣玖萬元，罰金如易服勞役，以新臺幣玖佰元即銀圓參佰元折算壹日。扣案之
仿ＳＭＩＴＨ＆ＷＥＳＳＯＮ廠口徑０﹒三八吋轉輪手槍製造之仿造槍壹枝（槍枝管
制編號0000000000），沒收。又連續意圖為自己不法之所有，結夥三人以
上攜帶兇器，以強暴至使不能抗拒，而取他人之物，處有期徒刑拾肆年。扣案之仿Ｓ
ＭＩＴＨ＆ＷＥＳＳＯＮ廠口徑０﹒三八吋轉輪手槍製造之仿造槍壹枝（含彈匣壹個
，槍枝管制編號0000000000）；仿ＣＯＬＴ廠半自動手槍製造之改造手槍
壹枝（含彈匣壹個，槍枝管制編號0000000000）、九ｍｍ子彈壹顆；以色
列ＩＭＩ（ＳＡＭＳＯＮ）廠製Ｆ型口徑九ｍｍ制式半自動手槍貳枝（含彈匣貳個，
槍枝管制編號0000000000、0000000000）；掌心雷手槍壹枝、
斧頭壹把、瓦斯槍壹枝；扣押物品清單所示物品（九十一年度偵字第二三０八一號第
二九０頁）編號一裝制式槍械背袋壹枚、編號二裝槍黑色皮包壹個、編號五作案所穿
服裝、編號六己○○持有手機壹支、編號七ＳＩＭ卡壹張、編號九乙○○持有手機壹
支、編號九ＳＩＭ卡壹張，均沒收。又以加害生命、身體之事，恐嚇他人，致生危害
於安全，處有期徒刑捌月，扣案之以色列ＩＭＩ（ＳＡＭＳＯＮ）廠製Ｆ型口徑九ｍ
ｍ制式半自動手槍壹枝（含彈匣壹個，槍枝管制編號0000000000），沒收
。應執行有期徒刑拾伍年，併科罰金新臺幣玖萬元，罰金如易服勞役，以新臺幣玖佰
元即銀圓參佰元折算壹日。扣案之仿ＳＭＩＴＨ＆ＷＥＳＳＯＮ廠口徑０﹒三八吋轉
輪手槍製造之仿造槍壹枝（槍枝管制編號0000000000）；仿ＣＯＬＴ廠半
自動手槍製造之改造手槍壹枝（含彈匣壹個，槍枝管制編號0000000000）
、九ｍｍ子彈壹顆；以色列ＩＭＩ（ＳＡＭＳＯＮ）廠製Ｆ型口徑九ｍｍ制式半自動
手槍貳枝（含彈匣貳個，槍枝管制編號0000000000、000000000
0）；掌心雷手槍壹枝、斧頭壹把、瓦斯槍壹枝；扣押物品清單所示物品（九十一年
度偵字第二三０八一號第二九０頁）編號一裝制式槍械背袋壹枚、編號二裝槍黑色皮
包壹個、編號五作案所穿服裝、編號六己○○持有手機壹支、編號七ＳＩＭ卡壹張、
編號九乙○○持有手機壹支、編號九ＳＩＭ卡壹張，均沒收。
    事  實
一、己○○曾因搶奪、強盜、竊盜等罪，多次經法院判處徒刑，於民國八十六年六月
    二日入臺灣臺南監獄執行，並接續執行上開案件，指揮書執行完畢日期為九十三
    年十二月二十一日，於九十一年六月七日縮短刑期假釋出監，縮刑期滿日期為九
    十三年九月六日。詎其仍不知悔改，於假釋期間內，為下列行為：
  (一)己○○明知手槍係管制物品，未經許可不得持有、寄藏，竟於九十一年七月間某
    日，在臺中市不詳地點，受其友人盧明達（公訴人另行偵辦）之託，代為寄藏具
    有殺傷力之仿ＳＭＩＴＨ＆ＷＥＳＳＯＮ廠口徑０﹒三八吋轉輪手槍製造之仿造
    槍一枝（槍枝管制編號0000000000），而未經許可，寄藏手槍。
  (二)己○○另與乙○○（本院另行審結），共同基於意圖為自己不法所有之概括犯意
    聯絡，於九十一年八月二日下午在臺中縣豐原市○○○路廟口旁停車場等候強盜
    對象，嗣於同日下午一時五十七分許，辛○○駕駛車牌號碼三Ａ─八七三八號汽
    車進入停車場時，乙○○即持上開(一)所示己○○受盧明達之託所寄藏，具有殺傷
    力，口徑０﹒三八吋之仿造槍一枝，己○○則持掌心雷手槍一枝（未扣案，無法
    鑑定是否具有殺傷力）進入車內，喝令辛○○至後座，並稱只要車，不要錢，不
    用害怕等語，而強盜辛○○之自小客車及車內之東芝牌筆記型電腦乙部，得手後
    即駛離停車場。因辛○○佯裝癲癇發作，己○○與乙○○見狀將辛○○送至臺中
    縣豐原市○○路與合作街口不詳耳鼻喉科診所處，隨即駕該車離去，並於事後將
    上開自小客車棄置在臺中縣神岡鄉○○路，手提電腦則於九十一年八月十日，以
    新臺幣（以下同）一萬二千元，售予不知情之黃高元，得款後花用殆盡。嗣臺中
    縣警察局保安隊，於九十一年九月十七日在臺中縣神岡鄉○○路尋獲上開自小客
    車，並通知辛○○領回。
  (三)己○○又基於同上之強盜犯意，亦明知手槍、子彈均係管制物品，未經許可不得
    持有、寄藏，竟與乙○○、盧明達基於共同之犯意聯絡，先於九十一年八月十日
    中午許，在臺中市區不詳地點見面，再由盧明達駕駛一輛白色裕隆廠牌自小客車
    ，懸掛盧明達與乙○○共同竊取之ＰＥ－八七三三號車牌二面（其二人於九十一
    年八月十日十一時許，在臺中縣大雅鄉○○路○段三四七號前所竊得），搭載己○○、乙○○返回臺中縣大雅鄉住處，於同日下午五時五十分許，行經臺中縣大
    雅鄉○○路二三號，丁○○○所開設之「金永山銀樓」時，共謀強盜財物，由盧
    明達攜帶其自不詳時間起持有之客觀上對人體具有危險性，可供凶器使用之斧頭
    一把（未扣案）及具殺傷力之改造四五手槍一枝（含彈匣一個，槍枝編號000
    0000000）、９ｍｍ子彈兩顆（鑑定試射一顆），己○○則持瓦斯槍一枝
    （未扣案），進入「金永山銀樓」，乙○○則發動汽車在店外把風。己○○、盧
    明達進入銀樓內，由己○○以瓦斯槍對丁○○○噴灑，至丁○○○不能抗拒而強
    取店內價值四十九萬元之金戒指二百只、金項鍊二十條及Ｋ金項鍊十條等物，得
    手後正欲離開之際，為丁○○○之子丙○○發覺並以掃帚抵抗，盧明達即持斧頭
    向丙○○揮舞，並趁隙離開現場，再由乙○○駕駛上開自小客車搭載其二人逃逸
    ，盧明達持有之上開改造四五手槍一枝、子彈二顆則掉落在現場。己○○、乙○○及盧明達，朋分強盜所得之金飾，並分別向不知情之林清鵬、吳美玉、陳博棣
    等人典當現金花用完畢。
  (四)己○○再基於同上之強盜犯意，明知手槍、子彈均係管制物品，未經許可不得持
    有、寄藏，竟與乙○○、盧明達基於共同之犯意聯絡，結夥三人於九十一年十一
    月六日下午九時許，由盧明達駕駛己○○向其不詳姓名、年籍，綽號「小陳」之
    友人所借用之自小客車，並攜帶盧明達於不詳時間持有，具有殺傷力之制式九０
    手槍二枝（含彈匣二個，槍枝管制編號0000000000、0000000
    000）及制式九０子彈八顆（其中七顆均已鑑定試射），前往臺中縣東勢鎮○○路二三二號「東崎加油站」，分由己○○發動汽車在加油站外把風接應，乙○○及盧明達則各持一枝九０手槍進入加油站，並由盧明達持槍（槍枝管制編號0
    000000000）控制加油員劉秀妹、劉易妮及鐘方蜜，乙○○則持槍（槍
    枝管制編號0000000000）進入加油站內辦公室後，先對天花板射擊一
    發子彈，喝令加油站內辦公室庚○○及負責人壬○○將現金交出，至使庚○○及
    壬○○不能抗拒而交付加油站內十餘萬元現金及庚○○之國民身分證一張，得手
    後共乘己○○所駕駛之上開自小客車往臺中市區方向逃逸，而將庚○○之國民身
    分證丟棄在返回臺中市途中之不詳地點，再將強盜所得之現金均朋分花用完畢，
    上開手槍及子彈則交由己○○繼續持有。
  (五)己○○另於九十一年十一月十四日下午四時許，前往臺中市○○路○段八七九號
    甲○○所經營之「方晴美容店」按摩，於約定之按摩服務完成後，己○○再要求
    甲○○繼續按摩未果，而與之發生爭執。己○○竟另基於恐嚇之犯意，出示其於
    九十一年十一月六日與盧明達、乙○○共同持有，具有殺傷力之制式九０手槍一
    枝（含彈匣一個，係上開編號(四)所示二把手槍其中之一，已無法詳為確認），及
    制式九０手槍子彈三顆，並要求甲○○繼續為其按摩，而以加害生命、身體之方
    式，恐嚇甲○○，使甲○○心生恐懼，致生危害於安全。嗣甲○○藉機外出打電
    話，己○○久候不耐而離開上址。
二、嗣於九十一年十一月十七日二十二時三十分許，己○○攜帶前開(四)所示，強盜「
    東崎加油站」所用之制式手槍二枝、制式九０子彈七顆，在臺中市○區○○路二
    二九號一樓「萊爾富超商」內，經警當場查獲，並扣得上開制式九０手槍二枝（
    含彈匣二個，槍枝管制編號0000000000、0000000000）、
    制式九０子彈七顆（均已鑑定試射）、攜帶手槍皮背包一個、ＮＯＫＩＡ行動電
    話一支（含ＳＩＭ卡一張）。再經警帶同己○○，至其臺中縣外埔鄉○○路七一
    八號二樓房間內，扣得黑色手提包一個、黑色衣服一套、藍色防彈背心一件等物
    。
二、案經臺中縣警察局豐原分局移送臺灣臺中地方法院檢察署檢察官偵查起訴。
    理  由
一、訊據被告己○○，對於右揭事實欄(一)至(四)之犯行，均坦承不諱，核與同案被告乙○○所供情節相符，各該事實亦有下列證據可資佐證，足見被告自白事實欄所示
    (一)至(四)之犯行，核與事實相符，應可採信。
  (一)另有點三八轉輪手槍一枝扣案可資佐證，且扣案之點三八轉輪手槍經送請內政部
    警政署刑事警察局鑑定，鑑驗結果認為：送鑑制式點三八轉輪手槍一枝（槍枝管
    制編號0000000000），認係仿ＳＭＩＴＨ＆ＷＥＳＳＯＮ廠口徑０﹒
    三八吋轉輪手槍製造之仿造槍，機械性能良好，可擊發口徑０﹒三八吋制式子彈
    ，認具殺傷力，此有該局九十二年二月十九日刑鑑字第０九一０三四二五五八號
    槍彈鑑定書一份可憑（鑑定書附於本院卷）。
  (二)經被害人辛○○及證人黃高元於警訊中證述屬實，並有上開(一)所示之手槍及鑑定
    報告可憑，復有車輛竊盜、車牌失竊資料個別查詢表－查詢車輛認可資料一紙，
    附卷可憑（九十一年度偵字第二二三九三號偵查卷第一一０頁至一一五頁）。
  (三)已據被害人丁○○○、丙○○分別於警訊、偵查中陳述屬實（九十一年度偵字第
    二三０八一號偵查卷第五十二頁至五十八頁、第一四三頁；九十一年度偵字第二
    二三九三號偵查卷第八十頁），核與證人陳明華、陳伯棣、林清鵬、吳美玉於警
    訊中所證情節相符，並有證人提出之金飾買入登記簿二紙附卷可參（九十一年度
    偵字第二二三九三號偵查卷第七十九頁、第一一七頁至一二０頁；九十一年度偵
    字第二三０八一號偵查卷第四十四頁、第八十七頁）。另有改造手槍一枝（含彈
    匣一個）、子彈二顆扣案可資佐證，且扣案之改造手槍經送請內政部警政署刑事
    警察局鑑定，鑑驗結果認為：送鑑改造手槍一枝（槍枝管制編號0000000
    000），認係由仿ＣＯＬＴ廠半自動手槍製造之金屬玩具手槍換裝土造金屬槍
    管改造而成之改造手槍，機械性能良好，可擊發適用子彈，認具殺傷力。送鑑九
    ｍｍ子彈二顆，均認係由外徑約九﹒五ｍｍ之土造金屬彈殼加裝金屬彈頭（直徑
    約八﹒九ｍｍ）而成之土造子彈，經採樣一顆試射，可擊發，認具殺傷力。此有
    該局九十一年九月十一日刑鑑字第０九一０二一七四一四號槍彈鑑定書一份可憑
    （鑑定書附於九十一年度偵字第二三０八一號偵查卷第一三三頁）。
  (四)業經被害人庚○○於警訊及偵查中陳述甚詳（九十一年度偵字第二二三九三號偵
    查卷第八十一頁、九十一年度偵字第二三０八一號偵查卷第六十四頁、第一四三
    頁），復有現場照片二十三張附卷可憑（九十一年度偵字第二三０八一號偵查卷
    第六十六頁至七十八頁）。另有制式九０口徑手槍二枝（含彈匣二個）、子彈七
    顆扣案可資佐證，且扣案之制式手槍經送請內政部警政署刑事警察局鑑定，鑑驗
    結果認為：送鑑制式手槍二枝（槍枝管制編號0000000000、0000
    000000），認均係以色列ＩＭＩ（ＳＡＭＳＯＮ）廠製Ｆ型口徑九ｍｍ制
    式半自動手槍，槍管內具六條右旋來復線，機械性能良好，可擊發子彈，認具殺
    傷力。送鑑制式九０子彈七顆，均認係口徑九ｍｍ制式子彈，均經實際試射情形
    如下：四顆，可擊發，認均具殺傷力；三顆無法擊發，並經拆解檢視，子彈內均
    具火藥、底火，認均係不發彈。此有該局九十一年十一月十八日刑鑑字第０九一
    ０三一二八一０號槍彈鑑定書一份可憑（鑑定書附於九十一年度偵字第二二三九
    三號偵查卷第三十八頁）。又警察機關採集案發現場之子彈一顆，送請內政部警
    察刑事警察局比對，其結果認為：獲案槍枝管制編號：0000000000槍
    枝試射之彈殼，經與本局所建涉槍檔存資料比對結果，發現其與臺中縣警察局九
    十一年十一月七日刑鑑字第五六一號刑事案件證物採驗紀錄表送鑑之「東崎加油
    站遭強盜案」之彈殼一顆狀針孔特徵紋痕相吻合，認係由該槍枝所擊發。此有該
    局九十二年一月二十八日刑鑑字第０九二００一七五七八號函在卷可參。
二、訊據被告己○○，雖坦承於事實欄(五)所示之時間、地點，攜帶制式九０手槍一枝
    及制式九０子彈三顆，至「方晴美容院」消費，且與該店負責人甲○○發生爭執
    ，然矢口否認有何恐嚇犯行，辯稱：其並未故意在被害人面前出示手槍、子彈，
    可能是打開皮包時，被害人看到了手槍、子彈而發生誤會云云。惟查，上開恐嚇
    之事實，業據被害人甲○○於警訊、偵查中及本院調查時證述甚詳，其在本院訊
    問時結證稱如下（本院九十二年三月十二日訊問筆錄）：
    問：請你敘述於九十一年十一月十四日下午四點左右，被告己○○至你店裡消費
        之情形？
    答：當日被告己○○到我店裡時，我向他介紹「精油芳香療法」整個療程為一百
        二十分鐘，他就接受「精油芳香療法」服務，經過一療程後，他希望我能繼
        續做，大約經過半小時溝通後，我堅持拒絕他的要求不願意繼續幫他服務，
        被告己○○即從他所攜帶的手提包內拿出一把黑色手槍把玩，然後將槍枝放
        回手提包內，又說「我是要來這裡渡時間，妳現在決定如何？」我還是拒絕
        他的要求，這時候被告己○○即支付三千元給我，並再次要求我繼續為他服
        務，我沒有答應他的請求，後來我怕他對我不利，我就把他給我的三千元現
        金放在桌上，就藉機到樓下打電話，被告己○○也跟著我下樓，我騙他說手
        機收訊不好，要到外面打電話，之後我就趁機跑掉，過了一段時間，被告己○○就打電話給我，問我在做什麼，我就告訴他我在同事家裡，馬上回去，
        等我回到店裡時，他已經走了，而我放在桌上的現金三千元也被他拿走了。
    問：被告己○○當天有無出言恐嚇妳？
    答：他沒有出言恐嚇我，但是他拿槍出來把玩時我會害怕，因為被告的態度不好
        ，講話比較大聲，後來我跟他表示我要先離開，被告的意思是如果我沒有繼
        續幫他服務，不可以離開，所以我心裡感覺會害怕，我當時覺得生命、身體
        受到威脅。
    問：被告己○○當天是否故意拿槍把玩？
    答：是，他將槍枝拿出後，還把彈匣取出又放回去。
    按所謂恐嚇，凡一切之言語、舉動足以使人生畏懼心者，均包含在內（最高法院
    二十二年上字第一三一０號判例意旨參照）。由本件被害人所述情節以觀，被告
    雖未出言恐嚇被害人，然其攜帶制式手槍及子彈至美容院消費，又因故與被害人
    發生言語爭執，參以一般經驗法則，在此情形下，被告出示手槍之舉動，自足以
    使被害人心生畏懼無疑。被告辯稱並未恐嚇被害人一節，自無可採。此外，復有
    被告持有之如事實欄(四)所示之制式手槍一枝及制式子彈三顆扣案可資佐證。被告
    己○○所為事實欄(五)之恐嚇犯行，事證亦甚明確，其犯行堪以認定。
三、核被告己○○上開事實欄(一)所為，係犯槍砲彈藥刀械管制條例第十一條第四項之
    未經許可，寄藏可發射子彈具有殺傷力之槍枝罪；事實欄(二)所為，係犯刑法第三
    百三十一條第一項之攜帶兇器強盜罪；事實欄(三)所為，係犯槍砲彈藥刀械管制條
    例第十一條第四項之未經許可，寄藏可發射子彈具有殺傷力之槍枝罪、同條例第
    十二條第四項之未經許可，持有子彈罪、刑法第三百三十一條第一項之攜帶兇器
    、結夥三人以上強盜罪；事實欄(四)所為，係犯槍砲彈藥刀械管制條例第七條第四
    項之未經許可，持有手槍罪、同條例第十二條第四項之未經許可，持有子彈罪、
    刑法第三百三十一條第一項之攜帶兇器、結夥三人以上強盜罪；事實欄(五)所為，
    係犯刑法第三百零五條之恐嚇危害安全罪。論述如下：
  (一)按意圖供犯罪之用而持有手槍，嗣以該手槍恐嚇他人，如其意所犯之罪包含恐嚇
    他人在內，應認其持有手槍與恐嚇兩罪之間有方法結果之牽連關係，依刑法第五
    十五條從一重處斷；若單純持有手槍或意圖所犯之罪為恐嚇以外之其他犯罪，以
    後另行起意以該手槍恐嚇他人，則其所犯持有手槍與恐嚇罪，即應屬數罪併罰之
    問題（最高法院九十一年度台上字第七三０六號判決意旨參照）。查本件被告己○○受盧明達之託，代為寄藏事實欄(一)所示之仿ＳＭＩＴＨ＆ＷＥＳＳＯＮ廠口
    徑０﹒三八吋轉輪手槍製造之仿造槍一枝，其受託寄藏之初，並無犯罪之意圖，
    係臨時起意而為事實欄(二)之強盜行為，又其所犯事實欄(五)恐嚇犯行，亦係持有事
    實欄(四)所示之手槍、子彈後另行起意為之，此據被告己○○於本院審理時，供述
    在卷（本院九十二年四月七日審判筆錄）。參照上開最高法院判決意旨所示，被
    告己○○所犯事實欄(一)之未經許可，持有可發射子彈具有殺傷力之槍枝罪，與事
    實欄(二)所為之加重強盜罪，事實欄(五)恐嚇罪與事實欄(四)之未經許可無故持有手槍
    、子彈罪，均屬數罪併罰，而不得論以牽連犯裁判上一罪關係，在此敘明。
  (二)次按刑法上所謂兇器，其種類並無限制，凡客觀上對於人之生命、身體、安全構
    成威脅，具有危險性之兇器均屬之，且祇須行竊時攜帶此種具有危險性之兇器為
    已足，並不以攜帶之初有行兇之意圖為必要，最高法院七十九年臺上字第五二五
    三號著有判例可資參照；而手槍、子彈、斧頭、瓦斯槍等物，依社會通念，在客
    觀上足以對於人之之生命、身體構成威脅，顯為具有危險性之兇器無訛。被告己○○於上開事實欄(二)、(三)、(四)所為，均係犯刑法第三百三十條第一項之加重強盜
    罪。
  (三)被告己○○所犯事實欄(二)之加重強盜犯行與被告乙○○間；事實欄(三)、(四)之加重
    強盜及持有手槍、子彈犯行，與被告乙○○、盧明達間，有犯意聯絡及行為分擔
    ，均為共同正犯。
  (四)被告己○○所犯事實欄(二)、(三)、(四)之加重強盜犯行，時間緊接，所犯罪名相同，
    顯係出於概括之犯意為之，為連續犯，應依刑法五十六條之規定，論以刑法第三
    百三十一條第一項之結夥三人以上攜帶兇器強盜一罪。
  (五)被告己○○於上開事實欄(三)、(四)所犯，係於同一時地，一行為而觸犯上開持有手
    槍及子彈二罪名，為想像競合犯，應依法從情節較重之未經許可，無故持有手槍
    及無故持有可發射子彈具有殺傷力之槍枝罪處斷。
  (六)其所犯事實欄(三)、(四)之加重強盜罪，與未經許可，無故持有手槍、子彈罪間，有
    方法、結果之牽連關係，依刑法第五十五條之規定，均應從較重之刑法第三百三
    十條第一項之加重強盜罪論處。
  (七)其所犯上開事實欄(一)未經許可，無故持有具有殺傷力可發射子彈槍枝罪，事實欄
    (二)、(三)、(四)之連續加重強盜罪，事實欄(五)恐嚇危害安全罪，犯意各別罪名不同，
應分論併罰。
  (八)爰審酌被告己○○，年輕力盛，不思正途，竟在假釋期間，連續攜帶兇器、結夥
    三人以上強盜他人之財物，造成被害人心理上之極大恐懼，危害社會治安甚鉅，
    且非法手槍、子彈氾濫之情形，已嚴重影響臺灣社會之治安狀況，對於一般人民
    生活安寧造成嚴重影響，被告竟持手槍及子彈強盜婦女、金飾店、加油站之財物
    ，其惡性非輕，並審酌其犯罪之動機、目的、手段，犯罪所生之危害、犯罪後坦
    承犯行，態度尚稱良好等一切情狀，分別量處如主文所示之刑及定其應執行之刑
    ，並就罰金部分諭知易服勞役之折算標準。
四、扣案之事實欄(一)所示之仿ＳＭＩＴＨ＆ＷＥＳＳＯＮ廠口徑０﹒三八吋轉輪手槍
    製造之仿造槍一枝（槍枝管制編號：0000000000）；事實欄(三)所示之
    改造四五手槍一枝（含彈匣一個，槍枝編號0000000000）、９ｍｍ子
    彈一顆；事實欄(四)所示之制式九０手槍二枝（含彈匣二個，槍枝管制編號000
    0000000、0000000000）均為違禁物，不問屬於犯人與否，均
    應依刑法第三十八條第一項第一款規定沒收。另原具有殺傷力而因送驗試射之事
    實欄(三)所示９ｍｍ子彈一顆、事實欄(四)所示制式九０子彈七顆，均試射而失其原
    有子彈之結構及效能，不具有殺傷力，已非違禁物而成廢棄之物，自無庸併為沒
    收之宣告。事實欄(二)所示之掌心雷手槍一枝並未扣案，無法鑑定是有有殺傷力，
    事實欄(三)所示之斧頭一把、瓦斯槍一枝，亦均未扣案，但無證據證明已滅失，且
    係被告己○○所有或共犯盧明達所有，且供被告等犯罪所用之物，業據被告供述
    在卷，應依刑法第三十八條第一項第二款，宣告沒收。扣押物品清單所示物品（
    九十一年度偵字第二三０八一號第二九０頁）編號一裝制式槍械背袋一枚、編號
    二裝槍黑色皮包一個、編號五作案所穿服裝、編號六己○○持有手機一支、編號
    七ＳＩＭ卡一張、編號九乙○○持有手機一支、編號九ＳＩＭ卡一張，分別為被
    告己○○所有或共犯乙○○所有，且係供其犯罪所用，亦據被告己○○供明在卷
    ，應依刑法第三十八條第一項第二款宣告沒收之。至於編號三避彈衣一件雖係被
    告己○○所有、編號四現場逮捕超商錄影帶一卷則非被告所有，均非違禁物，亦
    無供其犯罪所用，自不予宣告沒收。
五、被告乙○○部分另行審結。
據上論斷，應依刑事訴訟法第二百九十九條第一項前段，槍砲彈藥刀械管制條例第七
條第四項、第十一條第四項、第十二條第四項，刑法第十一條前段，第二十八條、第
第五十六條、第三百二十一條第一項第三款、第四款、第三百三十條第一項、第五十
五條、第五十一條第五款、第四十二條第二項、第三十八條第一項第一款、第二款，
罰金罰鍰提高標準條例第二條，判決如主文。
中      華      民      國      九十二      年      四      月  二十一  日
                                    臺灣臺中地方法院刑事第三庭
                                        法  官  林  三  元
右正本證明與原本無異。
如不服本判決，應於送達後十日內向本院提出上訴狀 （須附繕本） ，上訴於台灣高
等法院台中分院。
                                        書記官
中      華      民      國      九十二      年      四      月  二十一  日
附錄本案所犯法條
刑法第三百三十條第一項：
犯強盜罪而有第三百二十一條第一項各款情形之一者，處七年以上有期徒刑。
刑法第三百二十一條第一項：
犯竊盜罪而有左列情形之一者，處六月以上五年以下有期徒刑：
一、於夜間侵入住宅或有人居住之建築物、船艦，或隱匿其內而犯之者。
二、毀越門扇、牆垣或其他安全設備而犯之者。
三、攜帶兇器而犯之者。
四、結夥三人以上而犯之者。
五、乘火災、水災或其他災害之際而犯之者。
六、在車站或埠頭而犯之者。
刑法第三百零五條：
以加害生命、身體、自由、名譽、財產之事，恐嚇他人致生危害於安全者，處二年以
下有期徒刑、拘役或三百元以下罰金。
槍砲彈藥刀械管制條例第七條第一項、第四項：
未經許可，製造、販賣或運輸火砲、肩射武器、機關槍、衝鋒槍、卡柄槍、自動步槍
、普通步槍、馬槍、手槍或各類砲彈、炸彈、爆裂物者，處死刑、無期徒刑或七年以
上有期徒刑；處徒刑者，併科新台幣三千萬元以下罰金。
未經許可，持有、寄藏或意圖販賣而陳列第一項所列槍砲、彈藥者，處五年以上有期
徒刑，併科新台幣一千萬元以下罰金。
槍砲彈藥刀械管制條例第十一條第一項、第四項：
未經許可，製造、販賣或運輸第四條第一項第一款所稱其他可發射金屬或子彈具有殺
傷力之各式槍砲者，處五年以上有期徒刑，併科新臺幣一千萬元以下罰金。
未經許可，持有、寄藏或意圖販賣而陳列第一項所列槍砲者，處一年以上七年以下有
期徒刑，併科新臺幣七百萬元以下罰金。
槍砲彈藥刀械管制條例第十二條第四項：
未經許可，持有、寄藏或意圖販賣而陳列子彈者，處五年以下有期徒刑，併科新台幣
三百萬元以下罰金。


司法院資訊處製作；財團法人民間司法改革基金會備份。
